# 募集资金变更发生在报告基准日后，报告日前的披露

提问人：zengfengxia 时间：2014-04-14 10:13:19
请教陈版，募集资金变更发生在报告基准日后，报告日前，在专项报告中是否应当披露？按照深交所规范运作指引和披露格式，没有看到相关要求。

回答人：chenyiwei
没有明确规定，但我个人理解，从保证信息时效性和对报表使用者的决策相关性出发，在专项报告中应当以文字说明方式补充披露报告基准日后、报告经董事会批准报出前这段时间的募集资金用途变更情况。